# 2 年期可转让不可提前支取的对公大额存单的列报及现金流列报

提问人：星晴 wjy 时间：2023-08-15 22:10:33
公司购买的某银行的对公大额存单，金额为5,000.00万元，产品期限为 2 年期，票面年化收益率为2.7%，付息方式为到期一次性付息，该大额存单不可提前支取，但可在该银行客户间进行转让（仅支持全额转让，不支持拆分金额转让，转让时由银行按照票面利率给付转让方持有产品期间利息收益，受让方给付转让方本金），公司管理层不准备持有至到期，拟在合适时机转让。
请问：（ 1 ）该大额存单是否可列示在货币资金科目？是否可作为现金及现金等价物？
（ 2 ）产生的利息放在财务费用-利息收入

回答人：chenyiwei
该存单在到期日前的转让是否具备足够的可行性？如果基本不具备可行性的（尽管管理层有此意图），则仍作为以摊余成本计量的金融资产，列报为债权投资。
如果具备转让的可能性，但成功可能性并不很大，还有较大的概率会持有至到期，则建议作为以公允价值计量且其变动计入其他综合收益的金融资产，列报为其他债权投资。
如果有较大的成功可能性（例如90%以上）。则可以作为以公允价值计量且其变动计入损益的金融资产，列报为其他非流动金融资产。